# 销售运费在确认收入之前计入存货是否正确？求助陈版

提问人：远方的天空 123 时间：2016-01-24 13:32:40
客户是进口石油焦企业，将进口的石油焦销售给国内玻璃厂，石油焦在运送需要在港口之间转港，该部分客户计入存货，我觉得没太有问题，属于存货达到预定可使用状态的必要支出，但是最后从港口到最终客户的运费，在没有确认收入之前，发出商品-运费，确认收入后转入销售费用，我觉得运费是不是在发生当时就应该入销售费用？对方财务总监一直强调配比原则，认为没有确认收入就不能结转成本费用

回答人：chenyiwei
“配比原则”不是主要的考虑因素。 对于此类问题，我的建议是以商品所有权上主要风险和报酬的转移时点为界，在该时点之前发生的、改变商品状态或场所的支出，且能证明其商业上具有合理理由和必要性的，可以计入存货成本，到实现销售收入时转入营业成本；在该时点之后发生的（如合同约定卖方承担的货物到达指定交货地点之后的运费、保险费等）应计入销售费用。

提问人：xueyou654 时间：2016-04-08 20:32:53
陈版主，根据上面你说的，我有疑惑，一般企业销售小件产品，如办公用椅，要运输到客户指定地方，客户签收后风险报酬转移，那运费应计入存货-制造费用吗？

回答人：chenyiwei
不应这样理解。我前面的回复主要是针对商品先运到外地仓库再销售出去的情况，或者建造合同、提供劳务等非商品销售模式中涉及的商品交付业务。

提问人：logxu 时间：2019-04-26 15:21:26
陈版主，对于采用委托代销方式销售商品的，将商品从工厂运送至经销商处所发生的运费，在确认收入前应计入存货，后续待实现销售后再转入成本或费用？

回答人：chenyiwei
建议直接计入销售费用处理。